臺灣新北地方法院板橋簡易庭小額民事判決
111年度板小字第1648號

原      告  李強    
被      告  董啟正  

上列當事人間請求侵權行為損害賠償事件，於中華民國111年7月
26日辯論終結，本院判決如下：
    主  文
被告應給付原告新臺幣壹萬元，及自民國一百一十一年一月二十
七日起至清償日止，按年息百分之五計算之利息。
原告其餘之訴駁回。
訴訟費用新臺幣壹仟元由被告負擔十分之一即新臺幣壹佰元，餘
由原告負擔。
本判決原告勝訴部分得假執行，但被告以新臺幣壹萬元為原告預
供擔保後，得免為假執行。
原告其餘假執行之聲請駁回。
    事實及理由要領
一、原告主張：被告於民國（下同）109年7月21日某時，在其新
    北市中和區居所，先將原告之Line名稱改為「垃圾」，再將
    其與原告間之Line對話紀錄截圖、更改為「垃圾」之原告
　　Line名稱截圖刊登於被告設定為公開之臉書頁面，並傳送予
    不特定多數人觀覽，而藉「垃圾」等詞貶損原告之名譽及社
    會評價。故請求被告賠償精神慰撫金新臺幣（下同）10萬元
    。為此，爰依侵權行為損害賠償之法律關係提起本訴，求為
    判決：被告應給付原告10萬元，及自起訴狀繕本送達翌日起
    至清償日止，按年息百分之5計算之利息等語。
二、被告則辯以：原告請求太高，2,000元以內被告願意賠償各
    等語。
三、經查：
（一）原告主張被告先將原告之LINE名稱改為「垃圾」，再將其
      與原告間之LINE對話紀錄截圖、更改為「垃圾」之原告
      LINE名稱截圖刊登於被告設定為公開之臉書頁面，並傳送
      予不特定多數人觀覽，而藉「垃圾」等詞貶損原告之名譽
      及社會評價等情，業經本院110年度簡字第4856號刑事簡
      易判決被告犯公然侮辱罪，處罰金新臺幣貳仟元，如易服
      勞役，以新臺幣壹仟元折算壹日，此有原告所提刑事簡易
      判決書在卷可憑，復經本院依職權調取前揭妨害名譽刑事
      卷宗查明屬實，且為被告所不爭執，是原告此部分主張，
      應堪認為真實。
（二）按因故意或過失，不法侵害他人之權利者，負損害賠償責
      任。故意以背於善良風俗之方法，加損害於他人者亦同。
      又不法侵害他人之身體、健康、名譽、自由、信用、隱私
      、貞操，或不法侵害其他人格法益而情節重大者，被害人
      雖非財產上之損害，亦得請求賠償相當之金額。其名譽被
      侵害者，並得請求回復名譽之適當處分，民法第184條第1
      項、第195條第1項分別定有明文。被告因前揭侵權行為，
      致原告名譽受損，揆諸首揭規定，自應負損害賠償責任。
      則原告得請求被告賠償之金額，本院審酌被告前揭公然侮
      辱行為，有使原告於社會上之受信賴程度降低之可能，而
      侵害原告之名譽，並審酌兩造社會經濟地位等一切情狀，
      認為原告請求之精神慰撫金10萬元，尚嫌過高，應予核減
      為1萬元為適當，是其逾此範圍之部分即不應准許。
（三）從而，原告依侵權行為損害賠償之法律關係訴請求被告給
      付1萬元及自起訴狀繕本送達翌日即111年1月27日起至清
      償日止，按週年利率百分之5計算之利息，為有理由，應
      予准許；至逾此範圍之請求，為無理由，應予駁回，其餘
      假執行之聲請，即失附麗，應併駁回。
四、本件係民事訴訟法第436條之8所定之小額訴訟事件，原告勝
    訴部分，應依同法第436條之20之規定，依職權宣告假執行
    。
五、本件判決基礎俱已臻明確，兩造其餘攻防方法及訴訟資料經
    本院審酌後，核與判決不生影響，無逐一論駁之必要，併此
    敘明。
中　　華　  民　　國　  111　 年　　 9　  月     1    日
      　　　  　　臺灣新北地方法院板橋簡易庭
                      法    官  李崇豪
上列為正本係照原本作成。
如不服本判決，應於收受送達後20日內以違背法令為理由向本院
提出上訴狀（上訴理由依法應表明一、原判決其
具體內容。二、依訴訟資料可認為原判決有違背法令之具體事實
。）如於本判決宣示後送達前提起上訴者，應於判決送達後20日
內補提上訴理由書（須附繕本），如未於上訴後20日內補提合法
上訴理由書，法院得逕以裁定駁回上訴。
中　　華　  民　　國　  111　 年　　 9　  月     1    日
 　　　　　　　　　   書 記 官  葉子榕